臺灣臺中地方法院民事判決
110年度簡字第213號
原  告  兼
下三人共同
法定代理人  莊○雲    年籍資料詳卷
原      告  甲童      年籍資料詳卷
            乙童      年籍資料詳卷
            丙童      年籍資料詳卷
兼  共  同
法定代理人  林○宇    年籍資料詳卷
訴訟代理人  林哲希律師
被      告  洪建智  
訴訟代理人  江脩廷  
上列當事人間請求損害賠償事件，原告提起刑事附帶民事訴訟，
經本院刑事庭裁定移送前來（109年度交附民字第157號），本院
於民國110年12月21日言詞辯論終結，判決如下：
    主      文
被告應給付原告林○宇新臺幣肆萬貳仟玖佰伍拾伍元、原告莊○雲
新臺幣壹拾壹萬柒仟伍佰玖拾貳元、原告甲童新臺幣柒萬柒仟肆
佰伍拾元、原告乙童新臺幣參萬壹仟參佰柒拾元、原告丙童新臺
幣壹佰捌拾玖萬壹仟零柒拾元，及均自民國一百零九年四月二十
五日起至清償日止，按年息百分之五計算之利息。
原告其餘之訴駁回。
訴訟費用由被告負擔百分之九，餘由原告負擔。
本判決原告勝訴部分得假執行。但被告如各以新臺幣肆萬貳仟玖
佰伍拾伍元、新臺幣壹拾壹萬柒仟伍佰玖拾貳元、新臺幣柒萬柒
仟肆佰伍拾元、新臺幣參萬壹仟參佰柒拾元、新臺幣壹佰捌拾玖
萬壹仟零柒拾元分別為原告林○宇、莊○雲、甲童、乙童、丙童預
供擔保，得免為假執行。
原告其餘假執行之聲請駁回。 
    事實及理由
壹、程序方面： 
一、司法機關所製作必須公開之文書，對為刑事案件、少年保護
    事件當事人或被害人之兒童及少年，不得揭露足以識別前項
    其等身分之資訊，兒童及少年福利與權益保障法第69條第1
    項第4款、第2項定有明文。本件原告甲童（民國00年0月生
    ，年籍資料詳卷）為12歲以上未滿18歲之少年，原告乙童（
    101年5月生，年籍資料詳卷）、丙童（105年3月生，年籍資
    料詳卷）均為未滿12歲之兒童，且為本院108年度交易字第1
    071號過失傷害案件之被害人，依上開規定，本判決自不得
    揭露足以識別其身分之資訊。故本判決關於原告甲童、乙童
    、丙童及其法定代理人即原告林○宇、莊○雲，均不揭露其全
    部姓名。
二、按本於道路交通事故有所請求而涉訟者，不問其標的金額或
    價額一律適用簡易程序，民事訴訟法第427條第2項第11款定
    有明文，上述規定於110年1月20日公布，於同年月22日施行
    。又按修正之民事訴訟法簡易訴訟程序，依本施行法第12條
    第10項公告施行後，於修正前已繫屬之事件，其法院管轄權
    及審理程序依下列之規定：一、未經終局裁判者，適用修正
    後之規定。二、曾經終局裁判者，適用修正前之規定，民事
    訴訟法施行法第4條之1定有明文。查本件原告主張被告在道
    路駕車不慎致原告5人受傷而請求損害賠償，核屬因道路交
    通事故請求損害賠償，依上開說明，應依修正後民事訴訟法
    第427條第2項第11款規定，適用簡易訴訟程序而為裁判（原
    案號本院109年度重訴字第689號）。
三、原告起訴聲明第1項原請求：被告應賠償原告新臺幣（下同
    ）1,771萬6,396元，並自起訴狀繕本送達之翌日起至清償日
    止，按年息5%計算之利息（見交附民卷第6頁），迭經變更
    ，於110年12月21日當庭變更該項聲明為：被告應給付原告
    林○宇324萬4,677元、原告莊○雲347萬3,780元、原告甲童83
    萬7,450元、原告乙童15萬1,370元、原告丙童1,699萬0,938
    元，及自起訴狀繕本送達之翌日起至清償日止，按年息5%計
    算之利息（見本院卷第299、275頁）。經核原告上開聲明之
    變更，屬擴張應受判決事項之聲明，合於民事訴訟法第255
    條第1項第3款規定，應予准許。
四、被告未於最後言詞辯論期日到場，核無民事訴訟法第386條
    所列各款情形，爰依原告之聲請，由其一造辯論而為判決。
貳、實體方面：　　
一、原告主張：
　㈠被告於107年10月14日上午11時35分許，駕駛車牌號碼000-00
    00號自用小客車，沿臺中市清水區港埠路4段由北往南方向
    行駛，行經港埠路4段橋墩編號P141號前時，本應注意車前
    狀況並隨時採取必要之安全措施，而依當時天候及路況，並
    無不能注意之情事，竟疏未注意及此，即貿然前行；適原告
    林○宇駕駛車牌號碼0000-00號自用小客車（下稱系爭車輛）
    搭載原告莊○雲、甲童、乙童及丙童，亦沿同方向之路段行
    駛在被告車輛前方，為停等紅燈而煞車，被告前開車輛車頭
    因而追撞系爭車輛車尾，致原告林○宇受有前胸及腰椎鈍挫
    傷等傷害；原告莊○雲受有胸壁挫傷；原告甲童受有右臉部
    撕裂傷；原告乙童受有腹部挫傷；原告丙童則受有頭部外傷
    合併蜘蛛膜下腔出血及顱內高壓、休克後腦病變、水腦症之
    傷害，經治療後仍因神經損傷致其反應較慢、可獨立行走但
    軀幹與四肢平衡欠佳，肌力不足，容易跌倒之認知功能及肢
    體機能障礙等傷害。
　㈡原告林○宇因本件車禍支出醫療費用2,540元，往返醫院支出
    油錢1萬6,676元、停車費用1,405元、租車費用17萬2,500元
    ，交通費用共計19萬0,581元，於原告丙童住院期間25日及
    調解、出庭等5日無法工作之損失4萬2,556元，並支出原告
    甲童及乙童安親費用9,000元，另請求慰撫金300萬元，合計
    324萬4,677元。原告莊○雲因本件車禍支出醫療費用3,560元
    ，系爭車輛因毀損而報廢，殘餘價值45萬元、汽車保養廠檢
    測處理費用2,000元、不堪使用之汽車安全座椅9,520元、胎
    壓偵測器4,500元、行車紀錄器4,200元等財產損失計47萬0,
    220元，另請求慰撫金300萬元，合計347萬3,780元。原告甲
    童請求醫療費用3萬7,450元、慰撫金80萬元，合計83萬7,45
    0元。原告乙童請求醫療費用1,370元、慰撫金15萬元，合計
    15萬1,370元。原告丙童請求醫療費用14萬1,070元、住院期
    間及出院後468日之看護費用98萬6,000元、營養補給等費用
    4萬3,023元、勞動能力減損1,082萬0,845元及慰撫金500萬
    元，合計1,699萬0,938元。爰依民法第184條第1項前段、第
    191條之2、第193條第1項、第195條第1項規定提起本件訴訟
    等語。
　㈢並聲明：⒈被告應給付原告林○宇324萬4,677元、原告莊○雲34
    7萬3,780元、原告甲童83萬7,450元、原告乙童15萬1,370元
    、原告丙童1,699萬0,938元，及自起訴狀繕本送達之翌日起
    至清償日止，按年息5%計算之利息。⒉願供擔保，請准宣告
    假執行。
二、被告則以：
　㈠不爭執被告應負損害賠償責任，就原告支出之醫療費用部分
    ，除原告甲童之維美診所3萬5,000元為非必要支出外，其餘
    同意給付。看護費用部分，原告丙童住院25日期間有18日在
    加護病房治療，此期間看護費用3萬6,000元，應無理由；而
    原告丙童出院後之看護費應以半日為已足，其出院後之看護
    費逾46萬8,000元部分，並無理由；而原告林○宇請求原告甲
    童及乙童安親費用9,000元，因屬原告本需支出之費用，且
    與本件事故應無因果關係，故此項費用亦無理由。原告林○
    宇請求交通費用部分，停車、加油之單據無法證明為往返醫
    院復健及治療所生，而往返醫院尚非不能搭乘計程車，並逐
    次按里程收費，租車部分欠缺必要性。營養補給部分，依照
    原告丙童之診斷證明書，並未載明應服用營養補給品，此項
    請求亦屬無據。原告林○宇未提出其所得證明，不能逕以行
    政院主計處年報中其他餐飲業核算其薪資損失，且原告同時
    請求丙童住院期間之看護費用、此期間林○宇之薪資損失，
    乃屬重複請求。財產損失部分，系爭車輛新車價94萬元，至
    報廢日使用已逾5年，殘值應為9萬4,032元，扣除廢車車體
    回收金暨回收獎勵金1萬元後，此項損害僅8萬4,032元，逾
    該金額之請求應無理由；又汽車保養場檢測處理費，與本件
    事故應無關連；而原告未證明受有安全座椅、胎壓偵測器、
    行車紀錄器等損失，不得請求。至原告丙童並未經勞動部勞
    工保險局認定其傷勢已達勞工保險失能給付標準，此項請求
    難認有理。慰撫金部分原告請求之金額過高，請予酌減等語
    置辯。
　㈡並聲明：⒈原告之訴駁回。⒉如受不利判決，願供擔保請准宣
    告免為假執行。
三、兩造不爭執事項（見本院卷第276至277頁）：
　㈠被告於107年10月14日上午11時35分許，駕駛車牌號碼000-00
    00號自用小客車，沿臺中市清水區港埠路4段由北往南方向
    行駛，行經港埠路4段橋墩編號P141號前時，本應注意車前
    狀況並隨時採取必要之安全措施，竟疏未注意即貿然前行，
    致撞及前方停等紅燈由原告林○宇駕駛之系爭車輛，原告林○
    宇因而受有前胸及腰椎鈍挫傷；原告莊○雲受有胸壁挫傷；
    原告甲童受有右臉部撕裂傷；原告乙童受有腹部挫傷；原告
    丙童則受有頭部外傷合併蜘蛛膜下腔出血及顱內高壓、休克
    後腦病變、水腦症之傷害，經治療後仍因神經損傷致其反應
    較慢、可獨立行走但軀幹與四肢平衡欠佳，肌力不足，容易
    跌倒之認知功能及肢體機能障礙。
  ㈡被告因前揭犯行，經本院刑事庭以108年度交易字第1071號判
    決犯過失傷害致人重傷罪，處有期徒刑7月，上訴後經臺灣
    高等法院臺中分院以109年度上易字第1343號判決上訴駁回
    確定，被告並因前揭事實，對原告負有侵權行為損害賠償責
    任。
  ㈢原告5人已支出之醫療費用18萬5,990元，除原告甲童之維美
    診所收據3萬5,000元外，其餘支出15萬0,990元被告同意給
    付。
  ㈣原告丙童於107年10月14日因本件車禍至童綜合醫療社團法人
    童綜合醫院（下稱童綜合醫院）急診，於同日住院至107年1
    1月7日出院，共住院25日，其中107年10月14日至同年月31
    日於加護病房住院治療18日。
  ㈤107年11月5日全民健康保險重大傷病核定審查通知書記載原
    告丙童主診斷病名為：「重大創傷且其嚴重程度到達創傷嚴
    重程度分數16分以上者（INJURY SEVERITY SCORE≧16）」，
    原告丙童現領有中度身心障礙證明。
  ㈥原告林○宇駕駛之系爭車輛為原告莊○雲所有，該車已於107年
    11月8日報廢。
  ㈦原告等人迄今尚未領取強制汽車責任保險給付。
  ㈧卷附證物形式真正不爭執。
四、得心證之理由：
  ㈠按汽車、機車或其他非依軌道行駛之動力車輛，在使用中加
    損害於他人者，駕駛人應賠償因此所生之損害。但於防止損
    害之發生，已盡相當之注意者，不在此限，民法第191條之2
    定有明文。又汽車在同一車道行駛時，除擬超越前車外，後
    車與前車之間應保持隨時可以煞停之距離，不得任意以迫近
    或其他方式，迫使前車讓道；汽車行駛時，駕駛人應注意車
    前狀況及兩車並行之間隔，並隨時採取必要之安全措施，道
    路交通安全規則第94條第1、3項亦規定甚明。本件被告駕駛
    前開自用小客車行經上述路段時，因未注意車前狀況且未與
    同車道前行車保持適當安全距離，而自後方追撞由原告林○
    宇駕駛之系爭車輛，致原告5人受有前揭傷害等情，為兩造
    所不爭執，並經本院依職權調閱本院108年度交易字第1071
    號刑事案卷查核屬實，且本件車禍經本院刑事庭送鑑定結果
    ，均同此認定，有臺中市車輛行車事故鑑定委員會109年4月
    24日中市車鑑字第1080008099號函附之中市車鑑0000000案
    鑑定意見書、臺中市交通事件裁決處109年7月16日中市交裁
    管字第1090040363號函附之覆議字第0000000案覆議意見書
    在卷可參（見上開刑事卷第323至328頁、第401至406頁）。
    而被告因本件交通事故涉犯過失傷害致人重傷罪，亦經本院
    上開判決判處有期徒刑7月，復經臺灣高等法院臺中分院109
    年度交上易字第1343號刑事判決上訴駁回確定，有前開刑事
    判決在卷可參（見本院卷第17至23頁、第119至129頁），足
    見被告就本件車禍之發生確有過失。
  ㈡按因故意或過失，不法侵害他人之權利者，負損害賠償責任
    ；不法侵害他人之身體或健康者，對於被害人因此喪失或減
    少勞動能力或增加生活上之需要時，應負損害賠償責任；不
    法侵害他人之身體、健康、名譽、自由、信用、隱私、貞操
    ，或不法侵害其他人格法益而情節重大者，被害人雖非財產
    上之損害，亦得請求賠償相當之金額，民法第184條第1項前
    段、第193條第1項、第195條第1項前段分別定有明文。被告
    就本件車禍之發生為有過失，業如前述，且被告之過失行為
    與原告所受傷害間，具有相當因果關係，則原告依上開規定
    請求被告賠償其所受損害，於法有據。茲就原告之各項請求
    分述如下：
　⒈原告林○宇部分：
　⑴醫療費用：
　　原告林○宇請求因本件車禍支出之醫療費用2,540元，並提出
    童綜合醫院門診收據5紙、景新中醫診所醫療費用明細收據2
    紙為證（見交附民卷第179至184頁），且為被告所不爭執（
    見本院卷第78、277頁），是原告林○宇請求被告給付此項費
    用2,540元，即屬有據，應予准許。
　⑵加油費、停車費、租車費等交通費部分：
　①原告林○宇主張因本件車禍受有傷害，自107年10月14日至同
    年11月7日支出油錢1萬6,676元、住院及復健期間支出停車
    費用1,405元，及於107年10月15日至同年12月22日共69日支
    出租車費用17萬2,500元等語，為被告所爭執。就加油費用
    部分，原告林○宇固提出台灣中油、和源加油站、申昌加油
    站、員彰加油站之電子發票證明聯為證（見交附民卷第229
    至231頁），惟觀諸上開加油站之發票日期，於107年10月17
    日、10月21日、10月25日2次、10月28日、10月30日、11月3
    日、11月5日、11月8日、11月10日、11月15日、11月21日、
    11月23日、11月28日、12月4日之發票金額依序為1,545元、
    1,341元、1,432元、912元、899元、1,353元、500元、1,07
    8元、500元、1,422元、1,364元、1,362元、1,141元、1,32
    7元、500元，參酌原告林○宇稱其目前住在苗栗（見本院卷
    第54頁），則其往返位於苗栗縣苗栗市之大千綜合醫院，縱
    使加計往返臺中市之童綜合醫院，亦無可能於短短一個半月
    內多次加油之理，上開加油費用顯均已超出合理之範圍，要
    難認此加油費用係因本件車禍所增加之費用，此部分費用不
    能准許。
　②就停車費部分，原告業已提出童綜合醫院、大千綜合醫院停
    車費發票為憑（見交附民卷第233至262頁），經本院逐一審
    核上開發票與原告提出之醫療費用收據日期（見交附民卷第
    179至228頁），認原告林○宇請求於107年10月17日、10月20
    日、11月7日、11月16日、108年1月18日前往童綜合醫院之
    停車費各120元、80元、40元、20元、80元，共340元；及於
    108年1月7日、1月15日、2月12日、2月21日前往大千綜合醫
    院之停車費各15元、30元、15元、15元，共75元，應予准許
    。至原告丙童雖於107年12月3日由家人陪同前往大千綜合醫
    院就診，惟其門診收據所載結帳時間為上午10時56分（見交
    附民卷第210頁），與停車發票所載進場時間為下午2點54分
    、晚間7時8分不合（見交附民卷第251至252頁），故此2張
    停車發票金額難認與醫療有關，不予准許。是原告林○宇得
    請求之停車費合計為415元，逾此部分之請求，尚乏所據，
    不應准許。
　③另就租車費部分，則未據原告林○宇提出單據證明，難認其確
    有於107年10月15日至同年12月22日支出69日合計17萬2,500
    元之租車費用，則其是否果因本件車禍受有租車之損害，顯
    有疑義。從而，原告林○宇請求被告給付交通費415元部分，
    為有理由，逾此範圍之請求，即屬無據。
　⑶無法工作損失：
　　原告林○宇主張其於107年間經營個人烘焙工作室，因本件車
    禍於原告丙童住院25日期間往返醫院而無法工作，且嗣後因
    調解、出庭等5日亦無法工作，以行政院主計總處107年薪資
    與生產力統計年報所列其他餐飲業薪資為標準（見交附民卷
    第35頁），請求上開期間無法工作損失計4萬2,556元等語，
    然為被告否認。觀諸原告林○宇所受傷勢，為前胸及腰椎鈍
    挫傷等傷害，且原告林○宇並未提出其他積極證據以證明其
    確有無法工作之損失，則其上開主張，礙難採認。
　⑷支出原告甲童及乙童安親費用：
　　原告林○宇主張因本件車禍無法照顧子女，於原告丙童住院
    期間，其支出原告甲童及乙童之安親費用9,000元等語，然
    未提出相關單據（見本院卷第134頁），且依社會通常觀念
    ，該安親費用係原告林○宇身為原告甲童及乙童之父親為教
    養所支出之費用，難認與本件車禍有因果關係，不應准許。
　⑸原告林○宇因被告之過失行為而受有前胸及腰椎鈍挫傷等傷勢
    ，業如前述，其因被告之過失傷害行為，精神及肉體上自受
    有痛苦，請求被告賠償慰藉金，即屬有據。爰審酌原告林○
    宇為大專畢業，目前在外商公司上班，月收入約9萬餘元，
    名下有投資1筆；被告為高職畢業，於本件車禍時從事鐵工
    ，107、108年均領有薪資所得，名下有房屋1筆、土地2筆、
    汽車2輛、投資1筆等情，並有兩造稅務電子閘門財產所得調
    件明細表在卷可憑，且參酌本件事故發生之經過、被告之過
    失情節及原告林○宇所受傷害等一切情狀，認原告請求精神
    慰撫金300萬元尚屬過高，應核減為4萬元，始為允當。逾此
    範圍之請求，則屬無據。
　⑹綜上，原告林○宇得請求被告給付之金額為4萬2,955元（計算
    式：醫療費用2,540元＋交通費415元＋精神慰撫金40,000元＝4
    2,955元）。
　⒉原告莊○雲部分：
　⑴醫療費用：
　　原告莊○雲請求因本件車禍支出之醫療費用3,560元，並提出
    童綜合醫院門診收據5紙、景新中醫診所醫療費用明細收據2
    紙為證（見交附民卷第185至190頁），且為被告所不爭執（
    見本院卷第78、277頁），是原告莊○雲請求被告給付醫療費
    用3,560元，自屬有據，應予准許。
　⑵系爭車輛殘值：
　　原告莊○雲主張系爭車輛為其所有，系爭車輛因本件車禍受
    損嚴重而予以報廢，請求被告賠償該車殘餘價值45萬元等語
    ，並提出廢機動車輛回收管制聯單、車輛異動登記書為證（
    見交附民卷第291至293頁）。查原告莊○雲未提出系爭車輛
    報廢時尚有殘餘價值45萬元之證明，僅於110年3月25日言詞
    辯論期日稱庭後補呈（見本院卷第81至82頁），然迄言詞辯
    論終結前均未提出證據以實其說，即難認系爭車輛於107年1
    1月8日報廢時尚有殘餘價值45萬元。惟被告既同意以同型號
    、同出廠年份之車價，計算使用逾5年之折舊，並扣除廢車
    車體回收金暨回收獎勵金1萬元後，以8萬4,032元賠償原告
    莊○雲（見本院卷第110至111頁），則原告莊○雲請求被告賠
    償系爭車輛殘餘價值8萬4,032元，為有理由，逾此數額之請
    求，即屬無據。 
　⑶汽車保養廠檢測處理費用、汽車安全座椅、胎壓偵測器、行
    車紀錄器等財產損失部分：　
　　原告莊○雲主張因本件車禍支出汽車保養廠檢測處理費用2,0
    00元，並提出維修明細表為憑（見交附民卷第295頁），又
    主張汽車安全座椅、胎壓偵測器、行車紀錄器並因此毀損，
    請求被告賠償此部分損失，然為被告所否認。查前開汽車保
    養廠檢測處理費用為系爭車輛於107年11月9日進行輪胎胎紋
    深度與外觀檢查之工資，惟原告既已請求系爭車輛價值損失
    ，並經本院准許如前項費用，即不得重複請求該車檢查之處
    理費工資。至汽車安全座椅、胎壓偵測器、行車紀錄器部分
    ，被告爭執原告莊○雲受有此部分損失，而原告莊○雲亦未提
    出單據證明前揭物品有因本件車禍造成損害，自難認其此部
    分請求為可採。
　⑷原告莊○雲因被告之過失行為而受有胸壁挫傷之傷勢，業如前
    述，其因被告之過失傷害行為，精神及肉體上自受有痛苦，
    請求被告賠償慰藉金，即屬有據。本件審酌原告莊○雲為大
    學畢業，目前兼職，名下有土地1筆、汽車1輛；被告為高職
    畢業，於本件車禍時從事鐵工，107、108年均領有薪資所得
    ，名下有房屋1筆、土地2筆、汽車2輛、投資1筆等情，並有
    兩造稅務電子閘門財產所得調件明細表在卷可憑，且參酌本
    件事故發生之經過、被告之過失情節及原告莊○雲所受傷害
    非重等一切情狀，認原告請求精神慰撫金300萬元尚屬過高
    ，應核減為3萬元，始為允當；逾此範圍之請求，則屬無據
    。
  ⑸綜上，原告莊○雲得請求被告給付之金額為11萬7,592元（計
    算式：醫療費用3,560元＋系爭車輛殘值84,032元＋精神慰撫
    金30,000元＝117,592元）。
　⒊原告甲童部分：
　⑴醫療費用：
　　原告甲童請求因本件車禍支出之醫療費用3萬7,450元，並提
    出童綜合醫院門診收據5紙、維美醫學整形外科診所藥品明
    細收據1紙、維美診所收款單3紙為證（見交附民卷第191至1
    95頁），被告僅爭執維美診所之費用3萬5,000元，其餘費用
    則不爭執（見本院卷第277頁）。查維美診所108年1月2日開
    立之診斷證明書醫囑欄記載「因車禍造成右眉毛處撕裂傷痕
    5*2CM，旁人顯而易見疤痕，需疤痕雷射治療合併生長因子
    治療刺激毛囊生長，單次治療費用16000元」等語（見交附
    民卷第173頁），是原告甲童自得請求被告給付已支出之維
    美診所醫療費用3萬5,000元。故而，原告甲童請求被告給付
    醫療費用3萬7,450元，洵屬有據，應予准許。
　⑵查原告甲童因本件事故受有右臉部撕裂傷之傷害，精神及身
    體上應受有相當之痛苦，自得請求被告賠償精神慰撫金。爰
    審酌原告甲童就讀國一，名下無財產；被告為高職畢業，於
    本件車禍時從事鐵工，107、108年均領有薪資所得，名下有
    房屋1筆、土地2筆、汽車2輛、投資1筆等情，並有兩造稅務
    電子閘門財產所得調件明細表在卷可憑，且參酌本件事故發
    生之經過、被告之過失情節及原告甲童所受傷害等一切情狀
    ，認原告請求精神慰撫金80萬元尚屬過高，應核減為4萬元
    ，方為適當，逾此部分之請求，則屬無據。
　⑶綜上，原告甲童得請求被告給付之金額為7萬7,450元（計算
    式：醫療費用37,450元＋精神慰撫金40,000元＝77,450元）。
　⒋原告乙童部分：
　⑴醫療費用：
　　原告乙童請求因本件車禍支出之醫療費用1,370元，並提出
    童綜合醫院門診收據3紙為證（見交附民卷第196至197頁）
    ，且為被告所不爭執（見本院卷第277頁），是原告乙童請
    求被告給付此項費用1,370元，自屬有據，應予准許。
　⑵查原告乙童因本件事故受有腹部挫傷之傷害，精神及身體上
    應受有相當之痛苦，自得請求被告賠償精神慰撫金。爰審酌
    原告乙童就讀國小，名下無財產；被告為高職畢業，於本件
    車禍時從事鐵工，107、108年均領有薪資所得，名下有房屋
    1筆、土地2筆、汽車2輛、投資1筆等情，並有兩造稅務電子
    閘門財產所得調件明細表在卷可憑，且參酌本件事故發生之
    經過、被告之過失情節及原告乙童所受傷害等一切情狀，認
    原告請求精神慰撫金15萬元尚屬過高，應核減為3萬元，方
    為適當，逾此部分之請求，則屬無據。
　⑶綜上，原告乙童得請求被告給付之金額為3萬1,370元（計算
    式：醫療費用1,370元＋精神慰撫金30,000元＝31,370元）。
　⒌原告丙童部分：
　⑴醫療費用：
　　原告丙童請求因本件車禍支出之醫療、復健、眼貼等費用合
    計14萬1,070元（含起訴狀所載12萬3,250元、108年10月16
    日至110年2月3日復健費用9,700元、視神經萎縮治療費用1,
    820元、眼貼費用6,300元），業據提出童綜合醫院門診及住
    院收據、大千綜合醫院醫療費用收據數紙為證（見交附民卷
    第199至228頁），且為被告所不爭執（見本院卷第276至277
    頁），是原告丙童請求被告給付此項費用14萬1,070元，即
    屬有據，應予准許。
　⑵看護費用：
　  原告丙童主張其因本件車禍於107年10月14日至同年11月7日
    住院25日，及同年11月8日出院後468日之期間，由其母即原
    告莊○雲照護，以每日看護費用2,000元計算，請求看護費用
    98萬6,000元等語，被告則以前詞置辯。查原告丙童於107年
    10月14日至同年11月7日在童綜合醫院住院25日，其中加護
    病房住院18日，有童綜合醫院診斷證明書可證（見交附民卷
    第145頁），扣除加護病房不需看護之18日，原告丙童得請
    求之住院期間看護日數為7日。又本院就原告丙童是否需專
    人全日看護乙節函詢大千綜合醫院，該院函覆以：病人於10
    7年11月8日出院至108年月18日期間依據病歷記載病人雖可
    獨立行走，但軀幹與四肢平衡欠佳，肌力不足，容易跌倒，
    因此仍須專人全日看護等語，有大千綜合醫院110年5月18日
    （110）千醫字第11005025號函在卷可稽（見本院卷第191頁
    ），參酌大千綜合醫院兒童發展聯合評估中心於109年2月6
    日評估之綜合報告書可知，原告丙童於評估時仍有粗大動作
    發展遲緩之情形（見本院卷第147頁），則原告丙童請求出
    院後468日看護，即屬有據。而原告丙童主張之每日看護費
    ，尚合於一般行情，故原告丙童請求看護費用95萬元（計算
    式：2,000×475＝950,000），自屬有據，應予准許；逾此金
    額之請求，不應准許。
　⑶營養補給費用：
　　原告丙童主張因本件車禍支出營養補給及相關用品費用共計
    4萬3,023元，固提出電子發票、杏一藥局發票及交易明細等
    為佐（見交附民卷第263至287頁），然為被告所否認。而原
    告丙童之童綜合醫院、大千綜合醫院診斷證明書均未記載其
    有購買營養品以為治療之必要，且其中部分發票所載消費明
    細為護唇膏、奶嘴、居家衣、牙線棒、奶瓶清潔劑、奶瓶刷
    、固齒器、音樂鈴等項，應屬日常生活支出費用，均非因本
    件車禍受傷所增加額外支出，難認與本件車禍有關，則原告
    丙童既未舉證證明此部分費用支出與所受傷害有何醫療上之
    必要性，自無從准許此部分之請求。
　⑷勞動能力減損：
　　原告丙童主張因本件車禍受有頭部外傷合併蜘蛛膜下腔出血
    及顱內高壓、休克後腦病變、水腦症之傷害，經治療後仍因
    神經損傷致其反應較慢、可獨立行走但軀幹與四肢平衡欠佳
    ，肌力不足，容易跌倒之認知功能及肢體機能障礙，業經提
    出童綜合醫院、大千綜合醫院診斷證明書、中度身心障礙證
    明為證（見交附民卷第145至147頁、本院卷第1 39至141頁
    ），並據此主張其已達失能等級第7級，喪失勞動能力69.21
    %，請求自其22歲起至65歲退休止，以每月薪資3萬3,000元
    計算之勞動能力減損1,082萬0,845元等語，則為被告否認。
    經本院將童綜合醫院、大千綜合醫院、德恩診所、長庚醫療
    財團法人林口長庚紀念醫院之病歷檢送臺中榮民總醫院鑑定
    ，該院鑑定認：經會復健科及職業醫學科均表示，因病人為
    4歲女童，原本即無工作能力，且日後尚有進步之可能，因
    此現階段無法評估其是否有勞動能力減損一事等情，有臺中
    榮民總醫院110年8月5日中榮醫企字第1104202538號函在卷
    可參（見本院卷第203頁）。是依原告之舉證，不足證明原
    告丙童因本件事故受有勞動能力之減損，其請求賠償1,082
    萬0,845元，自屬無據。
　⑸查原告丙童因本件事故受有前述傷害，其精神及身體上受有
    相當之痛苦，自得請求被告賠償精神慰撫金。爰審酌原告丙
    童於本件車禍時僅2歲，名下無財產；被告為高職畢業，於
    本件車禍時從事鐵工，107、108年均領有薪資所得，名下有
    房屋1筆、土地2筆、汽車2輛、投資1筆等情，並有兩造稅務
    電子閘門財產所得調件明細表在卷可憑，參酌本件事故發生
    之經過、被告之過失情節及原告丙童所受傷害非輕，佐以原
    告所提出原告丙童車禍前後狀況之光碟影片及大千綜合醫院
    兒童發展聯合評估中心之綜合報告書（見本院卷第252、143
    至181頁），原告丙童因本件車禍需進行復健治療，於109年
    2月6日評估時仍有知覺動作發展臨界或疑似發展遲緩等一切
    情狀，認原告丙童得請求之精神慰撫金以80萬元為適當，逾
    此部分之請求，則屬無據。
　⑹綜上，原告丙童得請求被告給付之金額為189萬1,070元（計
    算式：醫療費用141,070元＋看護費用950,000元＋精神慰撫金
    800,000元＝1,891,070元）。
　㈢按給付無確定期限者，債務人於債權人得請求給付時，經其
    催告而未為給付，自受催告時起，負遲延責任。其經債權人
    起訴而送達訴狀，或依督促程式送達支付命令，或為其他相
    類之行為者，與催告有同一之效力；又遲延之債務，以支付
    金錢為標的者，債權人得請求依法定利率計算之遲延利息。
    但約定利率較高者，仍從其約定利率；應付利息之債務，其
    利率未經約定，亦無法律可據者，週年利率為5%，民法第22
    9條第2項、第233條第1項及第203條分別定有明文。本件原
    告對被告之侵權行為損害賠償債權，核屬無確定期限之給付
    ，自應經原告之催告而未為給付，被告始負遲延責任。準此
    ，原告請求被告自起訴狀繕本送達翌日即109年4月25日（見
    交附民卷第303頁）起，按年息5%計付遲延利息，核無不合
    。
五、綜上所述，原告依侵權行為之法律關係，請求被告給付原告
    林○宇4萬2,955元、原告莊○雲11萬7,592元、原告甲童7萬7,
    450元、原告乙童3萬1,370元、原告丙童189萬1,070元，及
    均自109年4月25日起至清償日止，按年息5%計算之利息，為
    有理由，應予准許；逾此範圍之請求，則無理由，應予駁回
    。
六、本判決原告勝訴部分係就民事訴訟法第427條第2項適用簡易
    訴訟程序所為被告敗訴之判決，應依民事訴訟法第389條第1
     項第3款之規定，依職權宣告假執行。被告陳明願供擔保免
    為假執行，於法核無不合，爰依同法第392條第2項規定，酌
    定相當擔保金額准許之。至於原告敗訴部分，其假執行之聲
    請失所附麗，應併予駁回。
七、本件事證已臻明確，兩造其餘攻擊防禦方法及證據，核與判
    決結果不生影響，爰不一一論列，併此敘明。
八、訴訟費用負擔之依據：民事訴訟法第79條。　　
中　　華　　民　　國　　111 　年　　1 　　月　　11　　日
                  民事第一庭    法  官  廖欣儀
正本係照原本作成。
如對本判決上訴，須於判決送達後20日內向本院提出上訴狀。如
委任律師提起上訴者，應一併繳納上訴審裁判費。
中　　華　　民　　國　　111 　年　　1 　　月　　12　　日
                                書記官  顏嘉宏